臺灣高等法院臺南分院刑事判決　　　　　　九十三年度上訴字第一二四號　　　Ｇ
　　　上　訴　人
　　　即　被　告　盧　裕　峰
右上訴人因毒品危害防制條例案件，不服臺灣嘉義地方法院九十二年度訴字第四四八
號中華民國九十二年十二月三十一日第一審判決（起訴案號：臺灣嘉義地方法院檢察
署九十二年度偵字第七八七號），提起上訴，本院判決如左：
      主      文
原判決撤銷。
盧裕峰連續施用第一級毒品，累犯，處有期徒刑壹年，扣案之海洛因淨重零點零參公
克、摻葡萄糖之海洛因淨重零點壹柒公克、俱含量微無法秤重且無法析離海洛因殘渣
之夾鍊袋貳個（合計空包裝重零點肆陸公克）及削尖吸管肆支均沒收銷燬之，上開海
洛因空包裝壹袋重零點貳肆公克、摻葡萄糖之海洛因空包裝壹包重零點貳貳公克及葡
萄糖貳包合計淨重參點壹伍公克（空包裝袋重零點肆陸公克）均沒收。又連續施用第
二級毒品，累犯，處有期徒刑捌月，扣案之安非他命淨重壹點零捌公克沒收銷燬之，
上開安非他命空包裝壹包重零點貳參公克、改裝過之打火機壹個及乾淨空夾鏈袋壹個
均沒收。應執行有期徒刑壹年陸月，扣案之海洛因淨重零點零參公克、摻葡萄糖之海
洛因淨重零點壹柒公克、俱含量微無法秤重且無法析離海洛因殘渣之夾鍊袋貳個（合
計空包裝重零點肆陸公克）及削尖吸管肆支、安非他命淨重壹點零捌公克均沒收銷燬
之，上開海洛因空包裝壹袋重零點貳肆公克、摻葡萄糖之海洛因空包裝壹包重零點貳
貳公克、葡萄糖貳包合計淨重參點壹伍公克（空包裝袋重零點肆陸公克），上開安非
他命空包裝壹包重零點貳參公克、改裝過之打火機壹個及乾淨空夾鏈袋壹個均沒收。
      事      實
一、盧裕峰於民國（下同）八十二年間曾因違反肅清煙毒條例、麻醉藥品管理條例等
    案件，經本院判決應執行有期徒刑六年四月確定；又於同年因違反麻醉藥品管理
    條例等案件經臺灣嘉義地方法院判決應執行有期徒刑三年，緩刑三年確定，嗣緩
    刑宣告經撤銷，上開二案接續執行至八十七年假釋，假釋期間又因施用毒品，送
    觀察、勒戒並令入戒治處所施以強制戒治期滿，經臺灣嘉義地方法院檢察署檢察
    官於八十九年四月一日以八十九年度戒毒偵字第二○號為不起訴處分確定。復因
    撤銷假釋而執行殘刑四年一月十二日，至九十二年六月二十六日縮短刑期執行完
    畢。猶不知悛悔，復於距上開不起訴處分確定後五年內，基於施用第一、二級毒
    品之概括犯意，均自九十二年九月初某日起，至同年月十九日，在嘉義市○○街
    七五巷六八號、同市○○路四九六號八樓之一等處，分別以將海洛因摻葡葡糖加
    入香煙內點燃吸食之方式，連續施用海洛因多次；以燒烤安非他命吸食其煙霧之
    方式，連續施用安非他命多次。嗣於九十二年九月十九日上午十時許，經警搜索
    前揭友愛路四九六號八樓一處所當場查獲，並扣得海洛因一袋淨重○．○三公克
    （空包裝重○．二四公克）、摻葡萄糖之海洛因一包淨重○．一七公克（空包裝
    重○．二二公克）、俱含量微無法秤重且無法析離海洛因殘渣之夾鍊袋二個（合
    計空包裝重○．四六公克）及削尖吸管四支；安非他命一包淨重一．○八公克（
    空包裝重○．二三公克）及其所有（含上開盛裝毒品之空包裝）改裝過之打火機
    一個，葡萄糖二包合計淨重三．一五公克（空包裝袋重○．四六公克）、乾淨空
    夾鏈袋一個。
二、案經嘉義市警察局第一分局報請臺灣嘉義地方法院檢察署檢察官偵查起訴。
      理      由
一、上訴人即被告盧裕峰經合法傳喚，無正當理由不到庭，惟上開事實業據其在警訊
    、偵查及原審審理時坦承不諱，核與證人林玉展供述情節相符（詳九十二年九月
    二十日警訊筆錄、偵查卷第十四頁、原審卷第二十八頁、第二十九頁），復有海
    洛因一袋淨重○．○三公克（空包裝重○．二四公克）、摻葡萄糖之海洛因一包
    淨重○．一七公克（空包裝重○．二二公克）、俱含量微無法秤重且無法析離海
    洛因殘渣之夾鍊袋二個（合計空包裝重○．四六公克）及削尖吸管四支；安非他
    命一包淨重一．○八公克（空包裝重○．二三公克）；改裝過打火機一個，葡萄
    糖二包合計淨重三．一五公克（空包裝袋重○．四六公克）、乾淨空夾鏈袋一個
    等物扣案可證，上開扣案之毒品經法務部調查局檢驗結果，分別為第一級毒品海
    洛因及第二級毒品安非他命，復有該局九十二年十一月十日調科壹字第０九二０
    ０四０二七二０號檢驗通知書附卷可按（附於原審卷第三十五頁），自白與事實
    相符，次查，被告前因施用毒品案件，送觀察、勒戒並令入戒治處所施以強制戒
    治期滿，經臺灣嘉義地方法院檢察署檢察官於八十九年四月一日以八十九年度戒
    毒偵字第二○號為不起訴處分確定，嗣更於五年內施用毒品，經本院九十二年度
    毒聲字第七一九號裁定施以強制戒治一年等情，亦有各該不起訴處分書及裁定等
    附卷可按，事證明確，被告犯行洵堪認定，應予依法論科。
二、按毒品危害防制條例於九十二年七月九日修正公布，並自公布後六個月施行，即
    自九十三年一月九日生效，而海洛因、安非他命分別係毒品危害防制條例第二條
    第二項第一款、第二款所定之第一、二級毒品，被告竟非法施用，核其所為，係
    犯修正後毒品危害防制條例第十條第一項、第二項之施用第一級、第二級毒品罪
    。上開施用第一級、第二級毒品之行為，均時間緊接，而犯罪構成要件相同，顯
    均係基於概括犯意為之，均應依連續犯之規定論以一罪，並均加重其刑。其施用
    前之連續持有第一級、第二級毒品行為，應為施用之高度行為所吸收，均不另論
    罪。所犯上開二罪，犯意各別，行為互殊，罪名有異，應予分論併罰。又查被告
    曾於八十二年間曾因違反肅清煙毒條例、麻醉藥品管理條例等案件，經本院判決
    應執行有期徒刑六年四月確定；又於同年因違反麻醉藥品管理條例等案件經臺灣
    嘉義地方法院判決應執行有期徒刑三年，緩刑三年確定，嗣緩刑宣告經撤銷，上
    開二案接續執行至八十七年假釋，假釋期間又因施用毒品，送觀察、勒戒並令入
    戒治處所施以強制戒治期滿，經臺灣嘉義地方法院檢察署檢察官於八十九年四月
    一日以八十九年度戒毒偵字第二○號為不起訴處分確定。復因撤銷假釋而執行殘
    刑四年一月十二日，至九十二年六月二十六日縮短刑期執行完畢。有卷附臺灣嘉
    義地方法院檢察署刑案資料查註紀錄表及臺灣高等法院被告全國前案紀錄表可佐
    ，其於五年內再犯本件有期徒刑以上之二罪，均為累犯，均應依刑法第四十七條
    加重其刑，其所為數行為，時間緊接，所犯罪名相同，顯係出於概括之犯意為之
    ，為連續犯，爰依刑法第五十六條之規定以一罪論，並遞加重其刑。
三、扣案之(1)海洛因淨重○．○三公克、摻葡萄糖之海洛因淨重○．一七公克、俱含
    量微無法秤重且無法析離海洛因殘渣之夾鍊袋二個（合計空包裝重○．四六公克
    ）及削尖吸管四支，除海洛因為第一級毒品外，餘與第一級毒品同視；(2)安非他
    命淨重一．○八公克，為第二級毒品；(3)上開海洛因一袋空包裝重○．二四公克
    、摻葡萄糖之海洛因一包空包裝重○．二二公克、安非他命一包空包裝重○．二
    三公克及乾淨空夾鏈袋一個，均為毒品之外包裝或用以裝毒品，具防止毒品裸露
    、逸出及潮濕功用，包括改裝過之打火機一個，葡萄糖二包合計淨重三．一五公
    克（空包裝袋重○．四六公克）則俱為被告所有供施用毒品所用之物。其中(1)、
    (2)部分，均應依毒品危害防制條例第十八條第一項前段規定均沒收銷燬之；(3)部
    分，則均應依刑法第三十八條第一項第二款規定均沒收。
四、原審認被告罪證明確，予以論罪科刑，固非無見，惟查毒品危害防制條例於九十
    二年七月九日修正公布，並自公布後六個月施行，即自九十三年一月九日生效，
    被告犯罪後法律變更，新舊法刑度相同，應適用裁判時之新法，原審不及比較新
    舊法而適用，尚有未合，被告上訴意旨，雖未指摘及此，僅以原審量刑太重，指
    摘原判決此部分不當，固無可取，但原判決既有前述可議之處，此部分即屬無可
    維持，應由本院撤銷改判，被告犯數罪，巳定應執行之刑，此部分既經上訴而撤
    銷，原定之執行刑亦失所附麗，應並予撤銷，爰審酌被告前即曾因施用毒品經觀
    察、勒戒及強制戒治後為不起訴處分，仍不知悛悔，意志不堅，復予連續施用，
    且施用毒品流弊所及，危害甚鉅，非可輕縱，惟念事後坦承犯行，態度良好等一
    切情狀，分別量處如主文第二項所示之刑，並定其應執行有期徒刑壹年陸月。扣
    案之(1)海洛因淨重○．○三公克、摻葡萄糖之海洛因淨重○．一七公克、俱含量
    微無法秤重且無法析離海洛因殘渣之夾鍊袋二個（合計空包裝重○．四六公克）
    及削尖吸管四支，除海洛因為第一級毒品外，餘與第一級毒品同視；(2)安非他命
    淨重一．○八公克，為第二級毒品；(3)上開海洛因一袋空包裝重○．二四公克、
    摻葡萄糖之海洛因一包空包裝重○．二二公克、安非他命一包空包裝重○．二三
    公克及乾淨空夾鏈袋一個，均為毒品之外包裝或用以裝毒品，具防止毒品裸露、
    逸出及潮濕功用，包括改裝過之打火機一個，葡萄糖二包合計淨重三．一五公克
    （空包裝袋重○．四六公克）則俱為被告所有供施用毒品所用之物。其中(1)、(2)
    部分，均應依毒品危害防制條例第十八條第一項前段規定均沒收銷燬之；(3)部分
    ，則均應依刑法第三十八條第一項第二款規定均沒收。
五、被告盧裕峰經合法傳喚，無正當理由不到庭，不待其陳述逕行判決。
據上論斷，應依刑事訴訟法第三百六十九條第一項前段、第三百六十四條、第二百九
十九條第一項前段、第三百七十一條、修正後毒品危害防制條例第十條第一項、第二
項、第十八條第一項前段，刑法第二條第一項前段、第十一條前段、第五十六條、第
四十七條、第五十一條第五款、第三十八條第一項第二款，判決如主文。
本案經檢察官林炎昇到庭執行職務。
中    華    民    國      九十三      年      四      月      二十二    日
                                  臺灣高等法院臺南分院刑事第五庭
                                      審判長法官  楊    明    章
                                            法官  沈    揚    仁
                                            法官  戴    勝    利
右正本證明與原本無異。
施用第一級毒品部分如不服本判決，應於判決送達後十日內向本院提出上訴狀，其未
敘述理由者並應於提出上訴狀後十日內向本院補提理由書（應附繕本)。
施用第二級毒品部分不得上訴。
                                      法院書記官  李    珍    鳳
中    華    民    國      九十三      年      四      月      二十三    日
附錄：本判決論罪科刑法條：
毒品危害防制條例第十條：施用第一級毒品者，處六月以上五年以下有期徒刑。
                        施用第二級毒品者，處三年以下有期徒刑。